臺灣高等法院臺中分院刑事判決　　　　94年度上訴字第1495號
上　訴　人
即　被　告　甲○○
上列上訴人，因被告違反毒品危害防制條例案件，不服臺灣苗栗
地方法院94年度訴字第223號，中華民國94年6月30日第一審判決
（起訴案號：臺灣苗栗地方法院檢察署93年度毒偵字第772 號、
第1194號，94年度毒偵字第214號、第571號、第588 號），提起
上訴，本院判決如下：
    主  文
上訴駁回。
　　事  實
一、甲○○曾因違反槍砲彈藥刀械管制條例罪，於民國（下同）
    90年6月8日經臺灣苗栗地方法院，以88年訴字第449 號判處
    有期徒刑10月並確定，於91年2 月28日執行完畢。又因施用
    毒品案件，經同院兩度裁定送觀察勒戒後，均認無繼續施用
    傾向，經檢察官分別以88年度毒偵字第601 號、90年度毒偵
    字第1292號，為不起訴處分確定，猶不知悔改，復於5 年內
    ，基於概括犯意，分別自93年3月間某日起至94年4月13日止
    ，在不詳地點之汽車旅館等地，以將海洛因摻入香煙內施用
    之方式，連續施用海洛因多次，每日均有施用，另自92年11
    間某日起至94年4 月12日止，在汽車旅館等處所，以將安非
    他命放在吸食器上再以火燒烤而吸食其煙之方式，連續施用
    安非他命多次，每日均有施用。嗣為警方於(1)93年7 月14日
    下午6時20分許、(2)94年1月29日凌晨1時許、(3)94年3 月2日
    下午2時許、(4)94年4月13日上午10時許，各在(1)苗栗縣竹南
    鎮○○路1500 號「御和園汽車旅館129號房」、(2)苗栗縣頭
    份鎮○○路323 號前、(3)高雄市○○區○○路與自由路交岔
    路口、(4)苗栗縣造橋鄉○○村○道台13甲線10公里等處查獲
    ，依序扣得(1)第一級毒品海洛因14包（含袋重6點3公克、經
    鑑驗淨重6點28公克，空包裝重3點69公克）、其所有供裝海
    洛因所用之小皮包1個，(2)第一級毒品海洛因2包（含袋重38
    公克、經鑑驗淨重30點8公克，空包裝重7點03公克）、第二
    級毒品安非他命1包（含袋重18 點8公克）、(3)第一級毒品2
    包（含袋分別重33公克、4公克，合計淨重36 點57公克、空
    包裝重1點24公克，【另扣得白粉1包，經檢驗結果，無毒品
    反應，淨重2點27公克】）、安非他命5包（含袋重42 點5公
    克），(4)海洛因5包（含袋重4點5公克，經鑑驗淨重3點62公
    克，空包裝重1點31公克）、第二級毒品安非他命1包（含袋
    重5點4公克）等物。
二、案經苗栗縣警察局竹南分局、頭份分局報告、檢察官簽分及
　　高雄市政府警察局保安警察大隊報告臺灣高雄地方法院檢察
　　署呈請臺灣高等法院檢察署令轉臺灣苗栗地方法院檢察署檢
    察官偵查起訴。
　　理  由
一、右揭犯罪事實，業據上訴人即被告（下稱被告）甲○○，先
    後於偵審中供承不諱，又被告被查獲時所採取尿液，經送驗
    結果，呈嗎啡、安非他命陽性反應之情事，有苗栗縣衛生局
    93年8月2日及中山醫學大學附設醫院93年9 月13日、中山醫
    學大學附設醫院94年2月3日、高雄市立凱旋醫院94年3 月14
    日、中山醫學大學附設醫院94年4月21日尿液檢驗報告結果4
    紙在卷可稽，並有(1)第一級毒品海洛因14包（含袋重6點3公
    克，鑑驗淨重6點28公克，空包裝重3點69公克），(2)第一級
    毒品海洛因2包（含袋重38公克、鑑驗淨重30 點80公克，空
    包裝重7點03公克）、第二級毒品安非他命1包共重18 點8公
    克，(3)第一級毒品2包（合計淨重36點57公克，空包裝重2點
    90公克）、第二級毒品5包，(4)第一級毒品5包（含袋重4點5
    公克、經鑑驗淨重3點62公克，空包裝重1點31公克）、第二
    級毒品安非他命1包（含袋重5 點4公克）等物扣案可憑，該
    白粉經鑑驗確係毒品海洛因之情事，有鑑定通知書在卷可稽
    （參見772號偵查卷83頁，214號偵查卷59頁，571 號偵查卷
    18頁，本院卷35頁），足見被告之自白核與事實相符，自堪
    採信。再者，被告前因施用毒品案件，經兩度觀察、勒戒後
    ，因無繼續施用毒品傾向，由檢察官另為不起訴處分等情，
    有地檢署刑案資料查註紀錄表、不起訴處分書等在卷可稽，
    從而，被告上開連續施用第一級毒品、第二級毒品犯行，均
    堪認定，自應依法論科。
二、核被告所為，係犯毒品危害防制條例第10條第1 項施用第一
　　級毒品罪、第10條第2 項施用第二級毒品罪。被告持有毒品
    之低度行為，均為施用毒品之高度行為所吸收，均不另論罪
    。被告先後多次施用第一級毒品、第二級毒品之行為，時間
    緊接，犯構成要件相同之罪名，顯係基於概括犯意反覆為之
    ，均應依連續犯規定，各以一罪論，並加重其刑。又被告所
    犯上開二罪間，犯意各別、罪名有異，應予分論併罰。被告
    前因違反槍砲彈藥刀械管制條例案件，經原審判決有期徒刑
    10月確定，於91年2 月28日執行完畢，有地檢署刑案資料查
    註紀錄表在卷足稽，5 年內再犯有期徒刑以上之本罪，核為
    累犯，均應依刑法第47條規定加重其刑，並依法遞加重之。
    原審經審理結果，認被告罪證明確，因而適用毒品危害防制
    條例第10條第1項、第2項、第18條第1項前段，刑法第56 條
    、第11條前段、第47條、第51條第5款、第38條第1 項第2款
    等規定，並審酌被告從88年間就有違反毒品危害防制條例之
    紀錄，先前經過2 次觀察、勒戒，都無法戒除對毒品的依賴
    ，被告自承每日均施用1級及2級毒品，施用時間甚長，本件
    是連續犯，又係累犯，因此有必要給予一定長時間刑罰，讓
    被告遠離誘惑，並戒除毒癮。另審酌被告於審理中坦白認罪
    ，節省不必要調查資源，及施用毒品係自戕行為等一切情狀
    ，認檢察官求刑有期徒刑二年、一年四月稍嫌過重，而略為
    調減，就施用第一級毒品、第二級毒品部分，分別量處有期
    徒刑一年四月、一年，且定應執行刑為有期徒刑二年二月。
    另認，扣案之第一級毒品海洛因14包（含袋重6點3公克、經
    鑑驗淨重6點28公克，空包裝重3點69公克）、第一級毒品海
    洛因2包（含袋重38公克、經鑑驗淨重30點8公克，空包裝重
    7點03公克）、第二級毒品安非他命1 包（含袋重18點8公克
    ）、第一級毒品2包（含袋分別重33公克、4公克，合計淨重
    36點57公克、空包裝重1點24公克）、安非他命5包（含袋重
    42點5公克）、海洛因5包（含袋重4 點5公克，經鑑驗淨重3
    點62公克，空包裝重1點31公克）、第二級毒品安非他命1包
    （含袋重5點 4公克），均係違禁物，應依同條例第18條第1
    項前段規定，宣告沒收並銷燬之。又認小皮包1 個，係被告
    所有，供犯罪所用之物，依刑法第38條第1項第2款之規定，
    宣告沒收，經核其認事用法尚無違誤，量刑亦屬允當，被告
    提起上訴，空口辯稱原判決量刑過重云云，但依扣案毒品之
    數量非微，查獲時間緊接，被告多次被查獲等情，難認有理
    由，其上訴核為無理由，自應予駁回。
據上論斷，應依刑事訴訟法第368條，判決如主文。
本案經檢察官乙○○到庭執行職務
中　　華　　民　　國　　94　　年　　8　　月　　23　　日
            刑事第一庭　審判長法  官  陳  紀  綱
                              法  官  姚  勳  昌
                              法  官  蔡  聰  明
上列正本證明與原本無異。
施用第一級毒品部分，檢察官及被告，均得上訴。
施用第二級毒品部分，檢察官及被告，均不得上訴。
如不服本判決應於收受送達後十日內向本院提出上訴書狀，其未
敘述上訴之理由者並得於提起上訴後十日內向本院補提理由書（
均須按他造當事人之人數附繕本）。
                              書記官  郭  振  祥
中　　華　　民　　國　　94　　年　　8　　月　　23 　　日
毒品危害防制條例第10條：
施用第一級毒品者，處六月以上五年以下有期徒刑。
施用第二級毒品者，處三年以下有期徒刑。
                                                      Ａ
